【裁判字號】    91,易,1720
【裁判日期】    920307
【裁判案由】    傷害
【裁判全文】
臺灣臺北地方法院刑事判決                        九十一年度易字第一七二０號
    公  訴  人  臺灣臺北地方法院檢察署檢察官
    被      告  乙○○
右列被告因傷害案件，經檢察官提起公訴（九十一年度偵續字第三二九號），本院判
決如左：
    主      文
乙○○傷害人之身體，處有期徒刑肆月，如易科罰金，以佰元折算壹日。
    理      由
一、乙○○前有多次傷害前科（均不構成累犯），其於民國九十年十二月三十一日晚
    間十一時五十分許，駕駛車牌號碼ＭＤ─二００號營業小客車沿臺北市○○○路
    由西往東方向行駛，行經臺北市中山區○○○路與中山北路口附近，與甲○○駕
    駛之車牌號碼六Ｂ─六八七號營業小客車發生擦撞，甲○○旋下車與乙○○理論
    ，並稱要打電話報警，即記下乙○○之車牌號碼以車內行動電話報警處理。乙○○見狀竟基於傷害之犯意，先將其營業小客車駛離肇現場停放附近，於九十一年
    一月一日凌晨零時許再返回上址現場，趁甲○○以行動電話與友人聯絡，警員尚
    未到場處理之際，手持L型鐵鍬一支，毆擊甲○○頭部一下，甲○○雖以手阻擋
    ，然頭部仍遭擊中而流血，甲○○驚慌失措旋往臺北市○○路方向奔逃，乙○○
    則持上開鐵鍬持續在後追打，並趁甲○○步履不穩跌倒在地時，再度以上開鐵鍬
    毆擊甲○○，因而致甲○○受有頭部外傷併頭皮撕裂傷六公分X一公分X零點七公
    分及四肢多處擦挫傷之傷害，乙○○隨即駕駛上開營業小客車逃逸，乙○○追打
    甲○○之過程並為路人丙○○當場目擊。警方嗣依甲○○報案之車牌號碼ＭＤ─
    二００號營業小客車循線追查，而悉上情。
二、案經甲○○訴由臺北市政府警察局中山分局報告臺灣臺北地方法院檢察署檢察官
    偵查起訴。
    理      由
一、訊據被告乙○○於本院審理時固坦承其於右揭時、地駕駛車牌號碼ＭＤ─二００
    號營業小客車與告訴人甲○○駕駛之車牌號碼六Ｂ─六八七號營業小客車發生擦
    撞，嗣將車駛離現場之事實，惟矢口否認有右揭傷害犯行，辯稱：案發當天跨年
    晚會剛結束，人車很多，其不可能再返回現場打甲○○云云。經查：
  (一)右揭事實，業據告訴人迭於警訊、偵查及本院審理時指訴綦詳（參九十一年度偵
    字第四六七八號偵查卷第三頁至第五頁、第三十五頁至第三十六頁；九十一年度
    偵續字第三二九號偵查卷第十三頁正面及反面、第十八頁至第二十頁；本院九十
    二年一月十七日訊問筆錄），且其先後所陳互核一致，並無瑕疵，復有道路交通
    事故調查報告表、交通事故談話紀錄表及現場照片三幀在卷可憑。又參以卷附馬
    偕紀念醫院診斷證明書記載：甲○○於九十一年一月一日到院急診，受有頭部外
    傷併頭皮撕裂傷六公分X一公分X零點七公分及四肢多處擦挫傷之傷害，經縫合手
    術處理，後於門診治療共十二次等語，有該院診斷證明書一紙在卷可稽（參九十
    一年度偵字第四六七八號偵查卷第十三頁），核與告訴人所指遭被告毆打頭部等
    處所受傷害一致，足見告訴人指訴之情節尚非虛詞。
  (二)次查，告訴人遭被告毆打後，乃積極尋找目擊證人，其於九十一年四月及五月間
    即印製載有「尋找目擊證人─元旦之中山足球場跨年晚會，當時深夜十二點多，
    您有在民族西路看見一名計程車司機遭人打傷，並目睹歹徒逃逸之經過，請盡速
    與我聯絡。聯絡電話：0000000000。聯絡人：林先生」等語之名片三千張，在臺
    北市劍潭及圓山捷運站、臺北市士林夜市、臺北市中山足球場周邊之民族西路、
    玉門街、中山北路等處發放，於九十一年五月間在臺北市士林夜市○○路口適遇
    目擊證人丙○○等情，業據告訴人於偵查及本院調查時陳述甚詳（參告訴人右揭
    九十一年度偵續字第三二九號偵查卷及本院訊問筆錄），核與證人丙○○證述告
    訴人尋找目擊證人之情節相同（參證人右揭九十一年度偵續字第三二九號偵查卷
    及本院訊問筆錄），並有上述名片一張在卷可佐（參九十一年度偵續字第三二九
    號偵查卷第十四頁反面）。參以證人丙○○於偵查及本院調查時結證稱：當天跨
    年晚會剛結束，其從中山足球場出來，看到一名年約三十至四十歲、身材壯、身
    高與其相當、頭髮短之男子，拿一支約五、六十公分長的黑色鐵製物品，從甲○○頭上敲打一下，再打第二下時被甲○○用手撥走，甲○○就邊跑邊喊救命，該
    男子還在後面追他，甲○○有跌倒，之後該男子坐上一部車牌號碼末尾數字係二
    ○○之計程車開車就走，該名毆打甲○○之男子即是被告乙○○（於偵查中當庭
    指認）等語（參九十一年度偵續字第三二九號偵查卷第十二頁至第十四頁、第十
    七頁至第十八頁；本院九十二年一月十七日訊問筆錄），與告訴人指訴遭被告毆
    打之時間、地點及手段等情節互核大致相符。且證人丙○○目擊毆打告訴人之人
    坐上一部車牌號碼未尾係數字係二○○之營業小客車後駕車離開，復與被告於右
    揭時、地行經案發地點所駕駛之上開營業小客車車牌號碼未尾數字相同，況車牌
    號碼ＭＤ─二００號營業小客車確係被告張清所有，車籍登記於易生交通企業股
    份有限公司名下乙節，亦有臺北縣計程車客運業自備車輛參與經營契約書影本一
    件存卷足憑。再者，證人丙○○並於偵查中當庭指認被告乙○○即為案發當日追
    打告訴人之人，足見被告確有右揭傷害告訴人之犯行。
  (三)綜上所述，被告以上開情詞置辯，不足採信。本件事證明確，被告乙○○右揭犯
    行堪以認定，應依法論科。
二、核被告乙○○所為，係犯刑法第二百七十七條第一項之普通傷害罪。爰審酌被告
    前有多次傷害前科（均不構成累犯），有臺灣高等法院檢察署刑案紀錄簡覆表一
    件在卷可稽，其與告訴人素不相識，竟因雙方駕駛汽車擦撞肇事即持鐵鍬毆擊告
    訴人頭部致傷，並持續追打告訴人，犯後猷飾詞否認犯行，並無悔意及犯罪之動
    機、目的、手段、智識程度等一切情狀，量處如主文所示之刑，並諭知易科罰金
    之折算標準，以資懲儆。至被告持以毆打告訴人之鐵鍬一支，雖係被告供犯罪所
    用之物，惟未經扣案，復因被告否認犯罪，亦無證據證明係被告所有之物，爰不
    為沒收之諭知，附此明。
據上論斷，應依刑事訴訟法第二百九十九條第一項前段，刑法第二百七十七條第一項
、第四十一條第一項前段，罰金罰鍰提高標準條例第一條前段、第二條，判決如主文
。
本案經檢察官張安箴到庭執行職務
中      華      民      國     九十二     年      三      月 七     日
                                      臺灣臺北地方法院刑事第七庭
                                          法  官  張  筱  琪
右正本證明與原本無異。
如不服本判決，應於判決送達後十日內向本院提出上訴狀(應抄附繕本)。告訴人
或被害人如對於本判決不服者，應具備理由請求檢察官上訴，其上訴期間之計算
係以檢察官收受判決正本之日期為準。
                                          書記官  吳  一  凡
中      華      民      國     九十二     年      三      月     十     日
中華民國刑法第二百七十七條
 (普通傷害罪)
傷害人之身體或健康者，處三年以下有期徒刑、拘役或一千元以下罰金。
犯前項之罪因而致人於死者，處無期徒刑或七年以上有期徒刑；致重傷者
，處三年以上十年以下有期徒刑。


司法院資訊處製作；財團法人民間司法改革基金會備份。
